台灣台中地方法院刑事判決　　　　　　　　　　　　　九十一年度訴字第四八四號
　　公　訴　人　台灣台中地方法院檢察署檢察官
　　被　　　告　甲○○
　　選任辯護人　張慶宗
　　　　　　　　張志新
右列被告因違反槍砲彈藥刀械管制條例案件，經檢察官提起公訴（九十一年度偵字第
二六七號、含九十年偵一○二七、二七四二號），本院判決如左：
    主      文
甲○○未經許可持有手槍，累犯，處有期徒刑陸年陸月，併科罰金新臺幣貳拾萬元，
罰金如易服勞役，以罰金總額與陸個月之日數比例折算。扣案美國SMITH&WESSON廠製
口徑0.38吋之制式轉輪手槍壹把（槍枝管制編號：0000000000），槍號為
"S967903"，及制式0.38吋轉輪手槍子彈貳顆，彈底標記均為"ACP 38 SPL 98"，均沒
收。
    事      實
一、甲○○曾因槍砲彈藥刀械管制條例案件，經本院判處有期徒刑三年四月，於民國
    八十六年九月十三日假釋付保護管束，指揮書執畢日期為八十八年六月十八日假
    釋期滿，未經撤銷假釋以已執行論，而執行完畢，仍不知悔改，其於八十九年十
    二月二十日晚上九時五十分許，駕駛車牌號碼Ｈ７─二八九一號自小客車，載其
    友人綽號「阿奇」之成年男人，（真實姓名為：乙○○男民國○○○年○月○○
    日生，現在臺灣臺中監獄執行中，身分證統一編號：Ｚ000000000號，
    此部分未經起訴）行駛至台中市○○路與公園路口前二十公尺許，見前方有警臨
    檢盤查，乙○○身上帶有其所有之美國SMITH&WESSON廠製，口徑0.38吋之制式轉
    輪手槍壹把（槍枝管制編號：0000000000），槍號為"S967903" ，及
    已上膛制式0.38吋轉輪手槍子彈五顆（送鑑定時試射三顆），彈底標記均為"ACP
    38 SPL 98"，因乙○○在通緝中，恐被臨檢時查獲，乙○○即叫甲○○停車，以
    便乙○○下車逃逸，乙○○於下車前迅速將上開槍、彈，插在甲○○的腰際，（
    當時是冬天，乙○○先把甲○○的外套掀開，槍直接插在甲○○的前腰際），並
    叫他放好，過幾天再聯絡，旋即下車逃跑，甲○○明知乙○○所插於自己前腰際
    之物為槍、彈，未經許可，仍予以持有，繼續往前行使約二十公尺，旋被警攔截
    停車，而查獲甲○○藏於前腰際，外以外套覆蓋之上開制式手槍一把、子彈五發
    。
二、案經台中市警察局移送台灣台中地方法院檢察署檢察官偵查起訴。
    理      由
一、訊之被告甲○○坦承右揭犯罪事實不諱，雖辯稱查獲之槍彈係乙○○所強迫插於
    其腰際，伊並無持有之意思云云，然查：
    (1) 被告自警訊、檢察官偵訊，及本院初訊時均供稱：「「阿奇」他在關，但不
        知他的名字。我沒有持有槍械的動機，是「阿奇」向我借車，將槍放在車上
        ，遇臨檢，我才拿槍插在腰際，後來被警察在我身上查到那支制式手槍及五
        顆子彈，讓我去找「阿奇」來證明，我沒有持槍的動機。八十九年十二月二
        十日晚上，九十五時分許，駕駛車牌號碼Ｈ７─二八九一號自小客車，行駛
        至台中市○○路與公園路口遇警臨檢盤查，見車上有真實姓名年籍不詳綽號
        「阿奇」之友人所放的美國ＳＭＩＴＨ＆ＷＥＳＳＯＮ廠製口徑０‧三八吋
        之制式轉輪手槍一把，及手槍內已上膛之制式０‧三八吋之制式轉輪子彈五
        顆，因恐為警查獲，將之持有並夾藏於腰際，外以外套覆蓋隱藏，惟仍為警
        查獲，扣得上開制式手槍一把、子彈五顆。當天確實是我從車上將槍及子彈
        插在我腰際，外面套上外套，以免被警察看到。請庭上給我二星期的時間找
        阿奇」等語。
    (2) 證人即乙○○經本院提訊到庭結證稱：「於八十九年十二月二十日晚上約九
        點多，開車子到中華路路口，要回家裡，身上有帶槍一支、子彈五顆，都是
        我的，陳也知道。當時我在通緝中。甲○○不知我的真正姓名。我的綽號叫
        「阿奇」，於當天晚上九點五十分許，在中華路與公園路口，因看到前面在
        臨檢，離二十公尺左右，我叫他先讓我下車，我就把槍拿給他，插在他的腰
        際，（當時是冬天，把他的外套掀開，槍直接插在他的前腰際），我先下車
        ，當時離臨檢站很近，叫他放好，我是直接告訴他過幾天再聯絡，他沒有反
        抗，因下車得很匆忙，我有叫他收好」等語，足認該槍、彈確是乙○○所交
        付，由被告甲○○持有。
    (3) 被告亦自承：「當初我在開車，我有看到他將槍拿出來，匆忙的插於我的腰
        際，他說你先替我帶著，以後再與我聯絡，就下車了。他說我沒有前科，前
        面臨檢你沒有事情。遇臨檢時就搜到槍枝了」等語，可認被告就乙○○交付
        系爭槍、彈時，其確知所交付者為槍、彈，其明知係槍、彈而未予強力拒絕
        ，或遇見警察臨檢時，亦未主動告知上情，或向警員自首，其本意認伊無前
        案，可能只查駕駛執照、行車執照等即可順利通行，是其有持有之動機應屬
        明顯。
    (4) 姑不論「阿奇」之證詞是否可採，及查獲之槍彈是否「阿奇」所有，被告自
        承發現上述槍彈後，因恐遭警查獲，隨即持有並夾藏於腰際，繼續向前行使
        約二十公尺，而持有係以具有支配其物之意思，且事實上支配其物為已足，
        不已把握其物為必要，重在事實上之支配，被告上開行為已該當於持有制式
        手槍及子彈之犯罪構成要件。
    (5) 扣案槍彈經鑑定結果，手槍一把（槍枝管制編號：0000000000）
        係美國SMITH&WESSON廠製口徑0.38吋之制式轉輪手槍，槍號為"S967903" ，
        槍管內具伍條右旋來復線，機械性能良好，而子彈五顆係制式0.38吋轉輪手
        槍彈，彈底標記均為"ACP 38 SPL 98" ，均具殺傷力，此有內政部警政署刑
        事警察局九十年一月十一日刑鑑字第二三八二號鑑驗通知書附卷可稽。本案
        事證明確，被告之犯行洵堪認定。
二、按槍砲彈藥刀械管制條例所謂之「持有」，係指執持占有，為一種事實狀態，應
    依客觀事實認定之，扣案之手槍一把（槍枝管制編號：0000000000）
    ，子彈五顆等，雖為綽號「阿奇」之成年男子友人所交付，惟被告甲○○基於持
    有該槍、彈之故意，因恐遭警查獲，繼續加以持有並夾藏於前腰際，外以外套覆
    蓋隱藏，其對上開槍彈已達置於其實力支配下之執持占有程度，即屬該條例所謂
    之「持有」。是核被告甲○○基於持有制式槍枝、及制式子彈之行為，係犯槍砲
    彈藥刀械管制條例第七條第四項之未經許可持有制式手槍罪、及同條例第十二條
    第四項未經許可持有子彈罪。被告甲○○一行為而持有上開制式手槍、子彈，係
    一行為觸犯數罪名，為想像競合犯，應依刑法第五十五條之規定，論以情節較重
    之未經許可持有制式手槍罪。被告甲○○前曾因槍砲彈藥刀械管制條例案件，經
    本院判處有期徒刑三年四月，於民國八十六年九月十三日假釋付保護管束，甫於
    八十八年六月十八日假釋期滿，未經撤銷假釋以已執行論，而執行完畢，有臺灣
    臺中地方法院檢察署刑案查註紀錄表附卷可稽，其受有期徒刑之執行完畢後，五
    年以內再犯本件有期徒刑以上之罪，為累犯，應依刑法第四十七條規定加重其刑
    。爰審酌被告甲○○持有上開制式手槍、及子彈，所為足以嚴重影響社會秩序，
    惟念及被告於本院審理時對犯罪情節供述明確，有助於本院對事實真相之調查，
    其犯後態度尚佳，而公訴人對被告甲○○具體求處有期徒刑六年六月，本院認與
    其罪責相符等一切情狀，量處如主文所示之刑，及諭知被告甲○○併科罰金新臺
    幣二十萬元以及罰金如易服勞役之折算標準。而扣案之手槍一把（槍枝管制編號
    ：0000000000）係美國SMITH&WESSON廠製口徑0.38吋之制式轉輪手槍
    ，槍號為"S967903"，槍管內具伍條右旋來復線，機械性能良好，而子彈二顆（
    其餘三顆均經鑑驗試射耗損）係制式0.38吋轉輪手槍彈，彈底標記均為"ACP 38
    SPL 98"，均具殺傷力，均係違禁物，應依刑法第三十八條第一項項第一款之規
    定宣告沒收。
據上論斷，應依刑事訴訟法第二百九十九條第一項前段，槍砲彈藥刀械管制條例第七
條第四項、第十二條第四項，刑法第十一條前段、第五十五條、第四十七條、第四十
二條第三項、第三十八條第一項第一款，判決如主文。
中      華      民      國      九十一    年      四      月      八    日
                                    台灣臺中地方法院刑事第三庭
                                        法  官  黃  松  竹
右正本證明與原本無異。
如不服本判決，應於判決送達後十日內向本院提出上訴狀，上訴於臺灣高等法院臺中
分院（須附繕本）。
                                        書記官
中      華      民      國      九十一    年      四      月      八    日
參考法條：
槍砲彈藥刀械管制條例第七條第四項
未經許可，持有、寄藏或意圖販賣而陳列第一項所列槍砲、彈藥者，處五年以上有期
徒刑，併科新台幣一千萬元以下罰金。
槍砲彈藥刀械管制條例第十二條第四項
未經許可，持有、寄藏或意圖販賣而陳列子彈者，處五年以下有期徒刑，併科新台幣
三百萬元以下罰金。
